臺北高等行政法院判決
　　　　　　　　　　　　　　　　　　 95年度訴字第04212號
　　　　　　　　　　　　　　　.
原　　　告　甲○○
訴訟代理人　陳惠伶　律師
複代理人　　李弘仁　律師
被　　　告　經濟部智慧財產局
代　表　人　王美花（局長）
訴訟代理人　丙○○
參　加　人　日商‧東洋紡績股份有限公司（東洋紡績株式社
　　　　　　 ）
代　表　人　乙○○○
送達代收人　林志剛律師
上列當事人間因商標評定事件，原告不服經濟部中華民國95年10
月4 日經訴字第09506180670 號訴願決定，提起行政訴訟，並經
本院命參加人獨立參加被告之訴訟，本院判決如下：
　　主  文
原告之訴駁回。
訴訟費用由原告負擔。
　　事  實
一、事實概要：緣原告之前手梁永泉前於88年12月21日以「超級
    企鵝及圖SUPER PENGUIN」商標，指定使用於當時商標法施
    行細則第49條所定商品及服務分類表第25類之胸罩、束褲、
    睡衣、浴袍等商品，向被告智慧財產局申請註冊，經其審查
    核准列為註冊第948648號商標（下稱系爭商標，如附件圖1
    ），並於90年11月13日申准將專用權移轉予原告。嗣參加人
    日商東洋紡績股份有限公司（下稱東洋紡績公司）於92年1
    月10日持註冊第72947、220469、713152、817884、45245、
    432337、437994號之「企鵝圖」、「PENGUIN」等多件商標
    （下稱據爭商標，如附件：圖2、3、4、5、6、7、8）以系
    爭商標有違核准註冊時商標法第37條第7款、第12款及第14
    款之規定，對之申請評定；嗣商標法於92年11月28日修正施
    行，參加人復主張系爭商標有違現行商標法第23條第1項第
    12、13、14款之規定。另依現行商標法第91條規定，本法修
    正施行前，已申請評定，尚未評決之評定案件，以本法修正
    施行前及本法修正施行後之規定均為違法事由為限，始撤銷
    其註冊；其程序依修正後之規定辦理。案經被告審查，認系
    爭商標有違修正前商標法第37條第12款及現行商標法第23
    條第1項第13款之規定，以94年12月9日中台評字第920014號
    商標評定書為「第948648號商標之註冊應予撤銷」之處分。
    原告不服，提起訴願，經遭駁回，遂向本院提起行政訴訟。
二、兩造聲明：
　　(一)原告聲明求為判決：
      1.訴願決定及原處分均撤銷。
      2.訴訟費用由被告負擔。
　　(二)被告聲明求為判決：
      1.駁回原告之訴。
      2.訴訟費用由原告負擔。
    (三)參加人聲明：參加人未於言詞辯論期日到場，亦未提出書
      狀作何聲明或陳述。
三、兩造之爭點：系爭商標指定使用於當時商標法施行細則第49
    條所定商品及服務分類表第25類之商品，是否該當註冊時商
    標法第37條第12款及現行商標法第23條第1項第13款之規定
    ，而應撤銷註冊？
　(一)原告主張之理由：
    1.系爭商標圖樣為「寫實」企鵝圖形，據爭商標圖樣為「卡
      通」企鵝圖形，外觀上之「造型」明顯不同。前開二商標
      之企鵝圖形，整體予人寓目印象，顯然不同。被告以二商
      標之企鵝圖形，均為立姿、側視，遽認定二商標之外觀上
      構成近似，實屬率斷。尤其，自然界之企鵝常為立姿、側
      視之姿態，故被告僅以立姿、側視，即指外觀上構成近似
      ，確屬率斷。
    2.參加人並無以「企鵝圖形」申請商標註冊之專用權，故於
      參加人以「卡通」企鵝圖形申請商標註冊之後，依法自不
      得限制其後之申請者，以「不同造型」之企鵝圖形申請商
      標註冊，應無疑義。因此，原告之「寫實」企鵝圖形及中
      文「超級企鵝」、外文「ＳＵＰＥＲ　ＰＥＮＧＵＩＮ」
      之商標圖樣，顯然與參加人之「卡通」企鵝圖形之商標圖
      樣，兩者「造型」不同，自不構成近似商標。
      企鵝為自然界之動物，任何人均可以企鵝圖形申請商標
        註冊，應無疑義。
      被告機關以系爭商標圖樣之中文「超級企鵝」之「企鵝
        」，外文「ＳＵＰＥＲ　ＰＥＮＧＵＩＮ」之「ＰＥＮ
        ＧＵＩＮ」，不論中文或外文字義均是指企鵝，遽認定
        系爭商標與參加人之商標觀念上近似；被告之意思，似
        指在參加人以「卡通」企鵝圖形申請商標註冊之後，其
        後以「不同造型」之企鵝圖形、中、英文之企鵝字樣為
        商標圖樣申請註冊，均屬構成近似；如此無異於參加人
        以「卡通」企鵝圖形申請商標註冊之後，他人即不得再
        以「不同造型」之企鵝圖形申請商標註冊；被告機關之
        前開認定，確屬錯誤。蓋參加人並無以企鵝圖形申請商
        標註冊之專用權，毫無疑問。
      參加人之商標圖樣為「卡通」企鵝圖形及日文字樣，而
        原告之商標圖樣為「寫實」企鵝圖形及中文「超級企鵝
        」、英文「ＳＵＰＥＲ　ＰＥＮＧＵＩＮ」字樣，二商
        標圖樣之「創意」顯然不同，故二商標之觀念上並不相
        同。
    3.被告之評定處分、經濟部之訴願決定，均無按「混淆誤認
      之虞審查基準」，及相關證據資料，據以認定系爭商標圖
      樣與參加人之商標圖樣，二者是否構成近似，而僅以「均
      為立姿、側視」之企鵝圖形為由，遽認定二商標構成近似
      ，容有不適用法令規定之違誤。
      司法院72年7 月4 日（七二）院台廳二字第03441 號函
        示各法院應參考經濟部制訂修正經行政院於70年12月15
        日以台七０經字第18114 號函准予備查之「商標近似審
        定基準」來審認商標近似之問題，故上開經濟部修訂之
        「商標近似審查基準」，亦屬法院認定商標近似之重要
        參考依據。而現行適用之法令，則為經濟部93年4 月28
        日經授智字第09320035350 號公告、93年5 月1 日施行
        之「混淆誤認之虞審查基準」。
      原告為負責人之適茂國際有限公司（以下簡稱適茂公司
        ）就相同於本件商標圖樣（同為「寫實」之企鵝圖形）
        之商標權爭訟事件，經本院93年度訴字第3439號判決駁
        回訴訟，理由略謂「就其整體之外觀予以審視，二者均
        為立姿、側視之企鵝圖，與人寓目印象極相彷彿」，遽
        而認定二商標應為近似之商標，惟前開判決並無依據「
        混淆誤認之虞審查基準」所定「判斷有無混淆誤認之虞
        之參考因素」之「商標識別性之強弱、商標是否近似暨
        其近似之程度、商品是否類似暨其類似之程度、先權利
        人多角化經營之情形、實際混淆誤認之情事、相關消費
        者對各商標熟悉之程度、系爭商標之申請人是否善意、
        其他混淆誤認之情事」等因素為判斷，故前開判決有判
        決不適用「混淆誤認之虞審查基準」之違背法令事由。
        同樣地，本件被告、訴願決定均未以前開基準進行判斷
        是否構成近似，確有不適用法令規定之違誤。
      (1)系爭商標圖樣為「寫實」之企鵝圖形及中文「超級企
        鵝」、英文「ＳＵＰＥＲ　ＰＥＮＧＵＩＮ」字樣，參
        加人之商標樣為「卡通」之企鵝圖形，二者之構圖、意
        匠顯然不同，故系爭商標圖樣係屬創意性之商標圖樣，
        顯非抄襲參加人之商標圖樣，毫無疑義。因此，從「商
        標識別性之強弱」因素而言，原告之商標為創意性之商
        標圖樣，其識別性顯然較為強勢。
        (2)系爭商標圖樣是「寫實」企鵝圖形及中文「超級企鵝
        」、英文「ＳＵＰＥＲ ＰＥＮＧＵＩＮ」字樣，參加人
        之商標圖樣為「卡通」企鵝圖形，二者之構圖、意匠顯
        然不同，故相關消費者於購買時，施以普通之注意，即
        可辨識二商標之差異。尤其，原告之商標圖樣有「超級
        企鵝」、「ＳＵＰＥＲ　ＰＥＮＧＵＩＮ」中、英文字
        樣，故相關消費者顯然得以區別二商標間之差異，亦即
        ，相關消費者極易辨識二商標之差異。再就二商標各所
        附著商品之整體觀察，相關消費者甚易辨識二商品之來
        源不同，不會有混淆誤認之虞。而且，各百貨商店就二
        商標商品，係以不同的專櫃予以擺設，故相關消費者於
        購買時，可明顯辨識二商標商品來源之不同，不會有關
        聯來源之混淆誤認情事。因此，從「商標是否近似暨其
        近似之程度」、「商品是否類似暨其類似之程度」因素
        而言，二商標商品之近似程度顯然為弱勢。
        (3)原告之「超級企鵝及圖ＳＵＰＥＲ ＰＥＮＧＵＩＮ」
        商標品牌，最初使用於電解水生成器，並以之為企業識
        別體系（ＣＩＳ），並於適茂公司之員工制服上，標有
        前開商標圖樣。適茂公司因製作員工制服之後，發現服
        飾業市場可投資，進而跨足於服飾業。另因適茂公司仍
        以相同之企業識別體系即「超級企鵝及圖ＳＵＰＥＲ
        ＰＥＮＧＵＩＮ」品牌推銷服飾商品，故以前開圖樣申
        請服飾類之商標註冊。又適茂公司自85年創造前開商標
        圖樣之品牌起，不斷地刊登廣告推銷適茂公司前開商標
        圖樣品牌之商品，包括電解水生成器及服飾，此有適茂
        公司於商標權爭訟事件所提呈之報紙資料可稽。因此，
        從「多角化經營之情形」因素而言，適茂公司之前開商
        標使用於多種類商品（適茂公司就前開商標圖樣已申請
        三十餘件商標註冊登記），故原告之商標圖樣顯然有較
        為強勢之使用。
        (4)按二商標之商品已在市場上流通多年，適茂公司於商
        標權爭訟事件，已提出其商標商品參與投標採購案而得
        標之案件資料，故就實際商品在相關消費市場流通之情
        形，相關消費者就二商標商品確無混淆誤認之情形。另
        外，參加人並無提出相關事證證明相關消費者就二商標
        商品有混淆誤認之情事。因此，從「實際混淆、誤認之
        情事」因素而言，實際上並無相關消費者就二商標商品
        有混淆誤認之事證存在。
        (5)適茂公司於商標權爭訟事件，業已提出二商標商品之
        產品目錄資料，故二商標商品在市場上併存之事實，應
        無爭議。再以適茂公司先前所提出之多件採購得標案件
        資料，足以證明適茂公司對商標商品使用廣泛之程度，
        及相關消費者熟悉適茂公司商標商品之程度。反觀參加
        人所提出之資料，係1989年秋冬至1993年秋冬間之銷售
        額資料，而參加人所提出之1993年資料，距今已屬13年
        前之舊資料，故參加人所提出之資料實無法證明「現今
        」相關消費者對其商標之熟悉程度，亦無法證明其商標
        使用之廣泛程度，洵無疑義。另外，適茂公司、原告之
        「超級企鵝及圖ＳＵＰＥＲＰ　ＥＮＧＵＩＮ」除在台
        灣申請各類商品之商標註冊外，另「企鵝圖ＳＵＰＥＲ
        　ＰＥＮＧＵＩＮ」領有法國之商標註冊證，「企鵝圖
        」領有中國大陸之商標註冊證，此有適茂公司於商標權
        爭訟事件所提呈之商標註冊證可稽。因此，從「相關消
        費者對各商標熟悉之程度」因素而言，適茂公司、原告
        之商標圖樣之使用顯然較為強勢。
        (6)系爭商標圖樣之「寫實」企鵝圖形，其創作過程係先
        至動物園拍攝企鵝之各種姿態，經選定其中之一種姿態
        後，再委請彩繪專家張明達依該照片以繪畫之方式，表
        現該經選定之企鵝圖形，再以該美術著作之企鵝圖形申
        請各類商標之註冊（目前已申請註冊登記有30餘件）。
        適茂公司就「超級企鵝及圖ＳＵＰＥＲ　ＰＥＮＧＵＩ
        Ｎ」之品牌，最初使用於電解水生成器，並以之為適茂
        公司之企業識別體系（ＣＩＳ），並於適茂公司之員工
        制服上標有前開企鵝圖形之商標圖樣。適茂公司跨足服
        飾業後，於服飾商品仍使用前開商標，乃在標明適茂公
        司之企業識別體系（ＣＩＳ），故適茂公司就商標申請
        註冊於服飾商品，目的是在打自創品牌之商品，顯屬善
        意，應無疑義。因此，從「系爭商標之註冊申請是否善
        意」因素而言，前開商標圖樣既屬原告所屬適茂公司之
        企業識別體系（ＣＩＳ），原告申請前開商標圖樣之註
        冊登記，自為善意地使用於所屬適茂公司之自創商標品
        牌，毫無疑義。
      又企鵝為自然界之動物，以企鵝圖形作為商標圖樣，礙
        於企鵝姿勢之具體有限性，故或多或少之相似性，實為
        必然之結果。然而，不能僅因企鵝姿態之相似性（立姿
        、側視），遽認定構成近似商標，應無疑義。本院93年
        度訴字第3439號判決既已認定適茂公司之商標是「寫實
        」之企鵝圖形、參加人之商標為「卡通」企鵝圖形，卻
        又謂「惟就其整體之外觀予以審視，二者均為立姿、側
        視之企鵝圖，與人寓目印象極相彷彿，在外觀上應為近
        似」等語，容屬率斷。蓋前開判決已認定二商標之企鵝
        圖形一為「寫實」造型、一為「卡通」造型，足見二商
        標圖樣外觀上之不同；至於「立姿、側視」之姿態，係
        企鵝動物活動姿態具體有限性之或多或少之相似性，實
        不能僅以此遽認定二商標構成近似；故前開判決以企鵝
        動物活動姿態之相似性，指為二商標構成近似，確有違
        誤。
      4.最高法院85年度台上字第2015號裁判要旨：「本件原
        審就系爭真仿品自行以肉眼勘驗核對，認上訴人所使用
        之綠色三角形與內填商標名稱之黑框四邊形相疊之圖樣
        ，與照片圖中被上訴人之商標圖樣近似，惟如何判斷系
        爭商標近似之心證理由，未於判決理由項下記明，遽以
        推測之詞，為上訴人不利之認定，自屬判決不備理由。
        」
        本院93年度訴字第3439號判決理由略謂「就其整體之
          外觀予以審視，二者均為立姿、側視之企鵝圖，與人
          寓目印象極相彷彿」，遽而認定構成近似，惟如何判
          斷二件商標近似之心證理由，未於判決理由項下記明
          ，故前開判決有判決不備理由之違背法令事由。
      5.被告就原告為負責人之適茂公司商標權爭訟事件，原本
        亦認定適茂公司之商標圖樣為「寫實」企鵝圖形，參加
        人之商標圖樣為「卡通」企鵝圖形，二者不構成近似。
        茲於前開適茂公司之商標權爭訟事件，被告就參加人
          所提出之異議，認為二件商標圖樣，一為「寫實」之
          企鵝圖形，另一為「卡通」之企鵝圖形，二者之構圖
          、意匠顯然不同，而為異議不成立之處分。參加人不
          服前開處分而提出訴願，經濟部訴願審議委員會遽以
          「二者均為立姿、側視」，認為構成近似，而為原處
          分撤銷之訴願決定。被告機關嗣依經濟部之訴願決定
          ，而為撤銷適茂公司三件商標註冊之處分。適茂公司
          因不服撤銷處分，而依法提出商標權之爭訟，現繫屬
          於最高行政法院。
        被告為撤銷原告商標註冊之評定處分，係援用適茂公
          司之商標權爭訟事件，關於經濟部訴願決定所為「二
          者均為立姿、側視」，構成近似之認定為準據。然而
          ，被告機關係認定二件商標圖樣，一為「寫實」之企
          鵝圖形，另一為「卡通」之企鵝圖形，二者之構圖、
          意匠顯然不同，應為不爭之事實。因此，經濟部訴願
          決定僅以「二者均為立姿、側視」，遽認定二商標構
          成近似，確屬率斷。
      6.茲就本件訴願程序之證據資料而言，比較適茂公司之商
        標權爭訟事件，除有適茂公司自行進行之市場問卷調查
        資料外，另有專業之「故鄉市場調查股份有限公司」（
        下稱故鄉公司）所作本件二件商標圖樣之市場問卷調查
        結果之客觀證據資料。本件經濟部訴願決定就專業「故
        鄉公司」所作市場問卷調查之結果，遽指摘「欠缺客觀
        調查基準」（訴願機關經濟部就適茂公司自行進行之市
        場問卷調查資料，則指摘「正確性尚有疑義」）而不採
        用，實無法令人誠服。蓋訴願機關經濟部並無提出市場
        問卷調查客觀性、正確性之法令基準，而主觀地指摘專
        業「故鄉公司」所作市場問卷調查結果，「欠缺客觀調
        查基準」，於法自屬不合。
        按適茂公司於其商標權之訴願程序，根據新修正商標
          法第43條第1 項之規定，耗費數月之人力進行實地市
          場問卷調查，將有效之709 份問卷資料作出整理分析
          報告，提出至訴願機關經濟部作為其商標與參加人之
          商標不構成近似之客觀證據。前開調查問卷問題之設
          計，就二商標圖形問題，採對稱式之設計，受訪者並
          無先入為主之觀念，確屬公正、客觀。茲於適茂公司
          商標權爭訟之訴願程序，於參加人就適茂公司所提出
          之調查問卷質疑時，適茂公司即已表明願意重新請有
          公信力之機構作調查報告，然當時訴願機關經濟部並
          無指示何機構係屬有公信力之機構，卻於訴願決定質
          疑適茂公司所作問卷調查之正確性，進而完全否定適
          茂公司所作709 份市場問卷調查之結果。本院93年度
          訴字第3439號判決理由與經濟部訴願決定相同，均主
          觀地質疑適茂公司所作問卷調查之正確性，進而完全
          否定適茂公司所做709 份問卷調查之結果，而為適茂
          公司不利之判決。適茂公司於前開本院判決之後，再
          委託專業之「故鄉市場調查股份有限公司」作市場問
          卷調查，其調查結果如后：
          (1)有百分之55之民眾表示沒看過適茂公司商標之服飾
            ，有百分之44之民眾表示沒看過參加人商標之服飾
            ；有百分之35之民眾表示有看過但沒買過適茂公司
            商標之服飾，有百分之42之民眾表示有看過但沒買
            過參加人商標之服飾；有百分之10之民眾表示有買
            過適茂公司商標之服飾，有百分之14之民眾表示有
            買過參加人商標之服飾。
          (2)有百分之84之民眾表示對於適茂公司之商標與參加
            人之商標，會感覺是兩家不同公司之商標；有百分
            之16之民眾表示對於適茂公司之商標與參加人之商
            標，會感覺是相同的服飾商標。
          (3)對於購買適茂公司商標之產品後，於一個月後再購
            買時，看到參加人商標之產品，會不會辨別出參加
            人之商標與一個月前購買之適茂公司之商標是不一
            樣的，有百分之73之民眾表示會辨別出兩商標是不
            一樣的，有百分之27之民眾表示會弄混，以為兩商
            標是一樣的。
          (4)在百貨公司同時看到適茂公司服飾產品商標吊牌與
            參加人服飾產品商標吊牌後，有百分之81之民眾會
            認為是不同家公司的產品，有百分之19之民眾會認
            為是相同家公司之產品。
        因此，被告機關原本對參加人聲明異議所為92年3 月
          1 2 日中台異字第911533號、92年3 月12日中台異字
          第911837號、92年3 月12日中台異字第911838號為「
          異議不成立」之商標異議審定書，認為適茂公司之商
          標圖樣為「寫實」之企鵝圖，參加人之商標圖樣為「
          卡通」企鵝圖，二者設計之重點及造型特徵迥不相同
          ，適茂公司另附加中文「超級企鵝」及外文「ＳＵＰ
          ＥＲ　ＰＥＮＧＵＩＮ」等字樣可資區別，於異時異
          地隔離觀察，應不致有使消費者產生混淆誤認之虞，
          進而認定適茂公司之商標與參加人之商標不構成近似
          ，應屬正確。蓋依據適茂公司所提出之709 份市場問
          卷調查，有百分之92.5之受訪民眾認為二商標圖樣不
          近似；依據專業之「故鄉公司」問卷調查之結果，有
          百分之84之受訪民眾認為是兩家不同公司之商標，有
          百分之73之受訪民眾於異時異地能分辨出兩個商標是
          不一樣的，有百分之81之受訪民眾會認為是不同家公
          司之商品；故原告、適茂公司之「寫實」企鵝圖商標
          與參加人之「卡通」企鵝圖商標，對購買有商標品牌
          之相關消費者而言，應不致產生混淆誤認之虞，洵可
          確定。
        依據適茂公司所提出之709 份市場問卷調查，認識參
          加人商標圖樣為百分之32.5；依據專業之「故鄉公司
          」問卷調查之結果，有買過參加人商標服飾者僅百分
          之14，有百分之44之受訪民眾沒有看過參加人之商標
          ；足證參加人之商標並非一「著名商標」。復依經濟
          部93年4 月28日經授智字第09320030360 號公告、93
          年5 月1 日施行「著名商標或標章認定要點」之規定
          ，「著名商標」必須有客觀證據足以認定該商標在「
          台灣」廣為相關消費者所普遍認知（前開要點第3 點
          所規定之商標所使用商品之交易範圍、商標所使用商
          品之實際或可能消費者；第9 點所規定於國外所為之
          證據資料，須以國內相關消費者得否知悉為判斷），
          且其時間點應為「現行」之流通市場（前開要點第6
          點規定之商標創用時間及其持續使用等資料；第9 點
          規定之商標之使用證據，應有其圖樣及日期之標示或
          得以辨識其使用之圖樣及日期之佐證資料）而言，參
          加人於適茂公司之商標權爭訟事件，所提出之1989年
          秋冬至1993年秋冬間之銷售額資料（1993年之資料距
          今已屬13年前之舊資料），自難據以認定「現行」流
          通市場仍為相關消費者所普遍認知，且適茂公司所提
          之709 份市場問卷調查及專業之「故鄉公司」問卷調
          查之結論，足以證明參加人之商標並非一「著名商標
          」，毫無疑義。
        另依經濟部93年4月28日經授智字第09320035350號公
          告、93年5 月1 日施行之「混淆誤認之虞審查基準」
          ，其中所定「判斷有無混淆誤認之虞之參考因素」之
          「商標識別性之強弱、商標是否近似暨其近似之程度
          、商品是否類似暨其類似之程度、先權利人多角化經
          營之情形、實際混淆誤認之情事、相關消費者對各商
          標熟悉之程度、系爭商標之申請人是否善意、其他混
          淆誤認之情事」等因素，茲據適茂公司所提之709 份
          市場問卷調查、專業之「故鄉市場調查股份有限公司
          」之問卷調查結論，應可認定原告、適茂公司之「寫
          實」企鵝圖商標與參加人之「卡通」企鵝圖商標，確
          無致相關消費者產生混淆誤認之虞之情事。
        原告之本件商標圖樣，與適茂公司之「寫實」企鵝圖
          另附加中文「超級企鵝」及外文「ＳＵＰＥＲ　ＰＥ
          ＮＧＵＩＮ」商標圖樣，完全相同。因此，依據適茂
          公司所提之709 份市場問卷調查及專業之「故鄉公司
          」問卷調查之結論，原告之商標與參加人之商標應不
          構成近似，實可確定。被告援用適茂公司之商標權爭
          訟事件，訴願機關經濟部「主觀地」認為適茂公司之
          企鵝圖商標圖樣及參加人之企鵝圖商標圖樣，「均為
          立姿、側視」，遽而認定二商標構成近似之理由，而
          為撤銷原告系爭商標註冊之評定處分，於法實有違誤
          。另訴願機關經濟部於適茂公司商標權爭訟事件，對
          於適茂公司自行進行之市場問卷調查資料，遽指摘「
          正確性尚有疑義」，而為駁回適茂公司訴願之決定；
          於本件訴願程序，訴願機關經濟部就原告所提專業之
          「故鄉公司」所作市場問卷調查之結果，則指摘「欠
          缺客觀調查基準」，而為駁回原告訴願之決定；然而
          ，訴願機關經濟部並無指出所謂客觀性、正確性市場
          問卷調查之法令基準，故訴願機關經濟部遽行指摘專
          業「故鄉公司」所作市場問卷調查之結果，「欠缺客
          觀調查基準」，於法確屬不合。
      7.被告認定參加人之商標是否為一「著名商標」乙節，未
        依據「著名商標或標章認定要點」規定及相關證據資料
        予以認定，實有違誤。
        依經濟部93年4月28日經授智字第09320030360號公告
          、93年5月1日施行「著名商標或標章認定要點」之規
          定內容，認定為「著名商標」，必須有客觀證據足以
          認定該商標在「台灣」廣為相關消費者所普遍認知（
          前開要點第3 點所規定之商標所使用商品之交易範圍
          、商標所使用商品之實際或可能消費者；第9 點所規
          定於國外所為之證據資料，須以國內相關消費者得否
          知悉為判斷），且其時間點應為「現行」之流通市場
          （前開要點第6 點規定之商標創用時間及其持續使用
          等資料；第9 點規定之商標之使用證據，應有其圖樣
          及日期之標示或得以辨識其使用之圖樣及日期之佐證
          資料）。若所提之客觀證據為一、二十年前之資料，
          自難據以認定「現行」流通市場仍為相關消費者所普
          遍認知，毫無疑義。
        被告機關以參加人所提出1989年秋冬至1993年秋冬間
          之銷售額資料（距今已屬12年前之舊資料），進而認
          定參加人之商標為一「著名商標」，容有違誤。蓋參
          加人之前手美商滿星懷公司使用「卡通」企鵝圖商標
          ，或為當時之相關消費者所普遍認知；然參加人受讓
          取得「卡通」企鵝圖商標後，因其行銷策略之方向，
          其「卡通」企鵝圖商標並非「現行」「台灣」相關消
          費者所普遍認知。尤其，「台灣」年輕族群之相關消
          費者，大部分不知悉參加人之「卡通」企鵝圖商標。
          因此，被告以參加人所提供之13年前銷售額之舊資料
          ，據以認定參加人之「卡通」企鵝圖商標為一「著名
          商標」，確有錯誤。
      8.有關據爭商標，係以英文字ＰＥＮＧＵＩＮ為商標圖樣
        ，依現行商標法第19條之規定，不具識別性之文字商標
        圖樣並無專用權。而且，依據原告於訴願程序所檢附參
        加人或其前手於一、二十年前流通市場之商品，並無Ｐ
        ＥＮＧＵＩＮ商標圖樣之商品，故ＰＥＮＧＵＩＮ英文
        字不具特別顯著性。原告之「寫實」企鵝圖形及中文「
        超級企鵝」、外文「ＳＵＰＥＲ　ＰＥＮＧＵＩＮ」之
        商標圖樣，就整體觀察而言，顯然與參加人之英文字Ｐ
        ＥＮＧＵＩＮ商標圖樣不同，自不構成近似商標。
        據爭商標係以英文字ＰＥＮＧＵＩＮ為商標圖樣（申
          請日期依序為59年4 月7 日、77年8 月31日、77年8
          月31日）。而系爭商標圖樣為「寫實」企鵝圖形及中
          文「超級企鵝」、外文「ＳＵＰＥＲ　ＰＥＮＧＵＩ
          Ｎ」，以整體商標圖樣為觀察，原告之圖、中文、英
          文組成之商標圖樣，顯然與據爭商標不同，自不會構
          成近似商標。另外，以現行商標法第19條之規定，不
          具識別性之文字商標圖樣並無專用權。依據原告於訴
          願程序所檢附參加人或其前手於一、二十年前流通市
          場之商品，並無ＰＥＮＧＵＩＮ商標圖樣之商品，故
          ＰＥＮＧＵＩＮ英文字不具特別顯著性。
        本件訴願決定書指摘原告所檢送之市場調查問卷，對
          於據爭商標圖樣「隻字未提」；然而，被告原是認為
          原告之「寫實」企鵝商標圖形，與參加人之「卡通」
          企鵝商標圖形，並不構成近似，其後係因訴願決定機
          關認為二商標圖形「均為立姿、側視」之企鵝圖形，
          而認定構成近似，被告遂以訴願決定機關之決定為準
          ，認定原告之「寫實」企鵝圖形及中文「超級企鵝」
          、外文「ＳＵＰＥＲ　ＰＥＮＧＵＩＮ」之商標圖樣
          ，與參加人之「卡通」企鵝圖形商標構成近似；故原
          告依商標法第43條規定提出市場調查報告作為證據，
          該市場調查報告即是針對訴願決定機關所謂二商標圖
          形「均為立姿、側視」之企鵝圖形，認定構成近似之
          部分予以施作市場問卷調查，特為陳明。
      9.故鄉公司所施作之本件「消費者商標辨識調查」，確可
        作為認定二商標之企鵝圖形是否構成近似商標之證據資
        料。而依前開調查報告之結果，百分之80以上之受訪者
        對於二商標之企鵝圖形，不會有誤認混淆之虞，故二商
        標圖樣確實不構成近似商標。
        故鄉公司所施作本件「消費者商標辨識調查」之計畫
          主持人黃河，業已到庭一一陳述關於本件訴願決定書
          所記載對於市場調查報告之質疑事項。被告機關對於
          證人黃河到庭所陳述之內容，並無指出有何錯誤或不
          合理之處，因此，故鄉公司所施作之「消費者商標辨
          識調查」，確可作為認定二商標是否構成近似之證據
          資料。
        依據故鄉公司以「年齡」作分配，在20至29歲、30至
          39歲、40至49歲、50歲以上各占百分之25左右，所作
          出之問卷調查結果，各年齡層之受訪者覺得系爭及據
          爭之商標圖樣是「兩家不同公司的商標」，及服飾商
          品商標吊牌是「不同家公司的產品」，其比例均在百
          分之80以上，基此足見百分之80以上之受訪者對於二
          商標之企鵝圖形，不會有誤認混淆之虞，故二商標確
          實不構成近似。
      10.原告為負責人之適茂公司，就相同於本件「寫實」企鵝
        圖形及中文「超級企鵝」、外文「ＳＵＰＥＲ　ＰＥＮ
        ＧＵＩＮ」之商標圖樣，與參加人之「卡通」企鵝圖形
        是否構成近似之行政爭訟事件，適茂公司上訴至最高行
        政法院之後，就適茂公司自行施作之709 份問卷之市場
        調查報告受到質疑乙事，改委請專業之故鄉公司作市場
        問卷調查，進而提出故鄉公司之市場問卷調查報告至最
        高行政法院。最高行政法院於判決書理由欄記載「詎上
        訴人於94年12月6 日上訴後，遲至95年4 月6 日上訴理
        由補充狀始提出故鄉公司於95年3 月11日至3 月13日所
        為之市場調查，為其有利之主張，自係於上訴審提出新
        事實、新證據，本院無從審究」，適茂公司因而以有行
        政訴訟法第273 條第1 項第13款所規定「新證據」之再
        審事由，向本院提出再審之訴，而蒙本院96年度再字第
        75 號 受理在案，合為陳明。
      11.綜上所陳，系爭商標及參加人之「卡通」企鵝圖形商標
        ，固均以自然界之企鵝動物作為商標圖樣，但「寫實」
        之企鵝圖形與「卡通」之企鵝圖形顯然不同，實無疑義
        。再根據有十年以上專案調查經驗實績之故鄉公司所作
        709 份市場問卷，其調查之結果，有百分之80以上受訪
        者對於「寫實」之企鵝圖形商標與「卡通」之企鵝圖形
        商標，不會有混淆誤認之虞。另外，原告之商標圖樣為
        「寫實」之企鵝圖形，及附加中文「超級企鵝」、外文
        「ＳＵＰＥＲ　ＰＥＮＧＵＩＮ」字樣，與參加人之「
        卡通」企鵝圖形商標或英文字ＰＥＮＧＵＩＮ商標圖樣
        ，就整體觀察而言，明顯不同。因此，原告之商標與參
        加人之商標確實不構成近似，應無疑義。被告機關、訴
        願決定以原告之「寫實」企鵝圖形與參加人之「卡通」
        企鵝圖形，「均為立姿、側視」，遽行認定二商標構成
        近似，於法確屬不合。
  (二)被告主張之理由：
   1.按商標之註冊違反第37條之規定者，利害關係人得申請商
     標主管機關評定其註冊為無效，為本件商標申請評定時商
     標法第52條第1 項所明定。又依同法第77條之1 第2 款商
     標評定案件適用註冊時之規定，本件系爭商標係於90年7
     月1 日核准註冊，其商標之評定核應適用87年11月1 日公
     布施行之商標法，合先敘明。
   2.商標法第91條第1 項規定，本法修正施行前，已申請或提
     請評定，尚未評決之評定案件，以本法修正施行前及本法
     修正施行後之規定均為違法事由為限，始撤銷其註冊；其
     程序依修正後之規定辦理。本件係92年11月28日商標法修
     正施行前，已申請評定尚未評決之評定案件，而系爭商標
     所涉之修正前商標法第37條第7 、12、14款規定部分，業
     經修正為商標法第23條第1 項第12、13、14款規定，於修
     正施行前後法條規定均為違法事由，合先敘明。
   3.修正前商標法第37條第12款、商標法第23條第1 項第13款
     規定，不得註冊者。所謂有致消費者混淆誤認之虞，係指
     商標給予消費者的印象，可能致使消費者混淆而誤認商品/
     服務之來源，包括誤認來自不同來源的商品/ 服務以為來
     自同一來源，或者誤認二商標之使用人間存在關係企業、
     授權關係、加盟關係或其他類似關係。而判斷是否有混淆
     誤認之虞，被告公告之「混淆誤認之虞」審查基準，列有
     各項相關參考因素。其中商標近似及服務類似二項要素，
     依前揭法條規定為必須具備之要件。其他參酌要素則視個
     案中是否存在而為斟酌。
   4.本件存在之相關因素之審酌：
     商標是否近似暨其近似之程度。商標近似係指二商標予
       人之整體印象有其相近之處，若其標示在相同或類似的
       商品\ 服務上時，以具有普通知識經驗之消費者，於購
       買時施以普通之注意，可能會有所混淆而誤認二商品\
       服務來自同一來源或誤認不同來源之間有所關聯。商標
       近似之判斷得就二商標外觀、觀念及讀音為觀察。本件
       系爭商標圖樣，與據爭商標（如申請評定理由及其所附
       證據資料）相較，均為立姿、側視之企鵝圖形，整體予
       人寓目印象極相彷彿，在外觀上應為近似；又系爭商標
       圖樣之中文「超級企鵝」中之「企鵝」及外文「Super
       Penguin 」中之「Penguin 」，不論中文或外文字義均
       是指企鵝，與據爭商標之企鵝圖形意義相同，有使人產
       生混同誤認之虞，觀念上亦應屬近似，以具有普通知識
       經驗之消費者，於購買時施以普通之注意，可能會有所
       混淆而誤認二者來自同一來源或雖不相同但有關聯之來
       源，應屬構成近似之商標。類似案情業經被告另案以中
       台異字第G00000000 號商標異議審定書，審認二造商標
       圖樣構成近似，遞經訴願決定及行政訴訟判決維持原意
       見在案，併予敘明。
     商品是否類似暨其類似之程度。商品類似係指二個不同
       的商品，在功能、材料、產製者或其他因素上具有共同
       或關聯之處，如果標上相同或近似的商標，依一般社會
       通念及市場交易情形，易使商品消費者誤認其為來自相
       同或雖不相同但有關聯之來源，則此二個商品間即存在
       類似的關係。查本件系爭商標，與據爭商標相較，二者
       均指定使用於相同或類似之睡衣、浴袍、汗衫、衛生衣
       褲、浴用斗蓬、胸罩襯墊、泳裝、背心、毛衣、襯衫、
       Ｔ恤、活動衣領、衣服領袖、西服、童裝、套裝、洋裝
       、禮服、雪衣、孕婦裝、青年裝、嬰兒服、羽毛衣、休
       閒服裝、軍警制服、舞蹈服裝、韻律服裝、不織布操作
       服、大衣、披肩、斗蓬、運動裝、棉襖、絲襖、馬掛、
       旗袍、戲服、和服、鞋子、涼鞋、拖鞋、雨鞋、布鞋、
       球鞋、皮鞋、膠鞋、跑鞋、馬靴、舞鞋、草鞋、木屐、
       高跟鞋、運動鞋、登山鞋、滑雪靴、田徑鞋、休閒鞋、
       海灘鞋、工礦鞋、鞋套、圍巾、領帶、領結、領帶蝴蝶
       結、女用領結、草帽、浴帽、涼帽、禮帽、雨帽、睡帽
       、帽舌、帽簷、呢帽、便帽、布帽、兜帽、運動帽、大
       簷帽、遮陽帽、游泳帽、有邊帽、無邊帽、牛仔帽、鴨
       舌帽、編織帽、滑雪帽、海灘帽、襪子、褲襪、絲襪、
       毛襪、棉襪、運動襪、編織襪、登山襪、嬰兒襪、禦寒
       用手套、…等商品，如標示近似的商標，依一般社會通
       念及市場交易情形，易使一般商品消費者誤認其為來自
       相同或雖不相同但有關聯之來源，則兩造商標所指定使
       用之商品間亦存在相當高度之類似關係。
     據爭商標是否為著名之商標或標章。查據爭企鵝圖商標
       係參加人之前手美商滿星懷公司首創使用於服裝、皮革
       製品等商品之商標，早自60年起即陸續在我國獲准註冊
       第45246 、48833 、72947 、117805號等多件商標，並
       於我國各大報章雜誌刊登廣告促銷，亦廣泛陳列於全省
       各地之專賣店及各大百貨公司之專櫃銷售，自1989年秋
       冬至1993年秋冬間，每半年之銷售額高達九千餘萬元至
       上億元，該商標所表彰之商品信譽堪認已廣為相關事業
       及消費者所普遍認知，為一著名商標。
   5.綜上所述，兩造商標圖樣近似、商品為同一或類似、據爭
     商標係著名商標等因素加以判斷，原告以註冊第00000000
     號「超級企鵝及圖SUPER PENGUIN 」商標申請註冊，客觀
     上有使相關事業或消費者對其所表彰之商品來源或產製主
     體發生混淆誤信之虞，自有修正前商標法第37條第12款及
     商標法第23條第1 項第13款規定之適用。
   6.至原告所舉註冊第910099、29448、30494號等件商標置辯
     乙節，核其商標圖樣有異、案情有別且時空背景亦不相同
     ，尚難比附援引，執為本件有利於己之論據。另原告所檢
     送之市場調查問卷觀之，其僅以據爭第72947 號、第2204
     69號、第713152號及第817884號商標圖樣之企鵝圖形與系
     爭商標作比較，至於據爭第45245 號、第432337號及第43
     7994號商標圖樣則隻字未提；又其調查範圍僅以台北市、
     台中市及高雄市為主，是否足以代表「相關消費者」不無
     疑義；而訪視時間僅3 天，且依所附統計表-1之樣本分配
     表可知，其所抽樣之年齡層以20-39 歲就占樣本數之60%
     左右，此與其聲稱受訪年齡20-29 歲、30-39 歲、40 -49
     歲、50歲以上分別占20% 不符合；另該調查問卷之訪視方
     式，係受訪者於看過系爭商標圖樣後，訪視者雖將系爭商
     標收回並詢問下一題目，但即接著觀看據以評定商標圖樣
     ，其相隔時間應屬短暫，難謂符合「異時異地隔離觀察（
     即一般實際購買行為態樣）」之審查原則；復以一般消費
     者並不了解商標法上所謂「近似」的意義，通常僅判斷兩
     圖形是否「相同」，而該調查問卷中，所設計之題目僅粗
     略詢問受訪者有什麼樣的感覺（是兩家不同公司的商標或
     相同的服飾商標），則其受訪結果實無從證明兩造商標是
     否構成商標法上之「近似」概念；該問卷內容復有以商品
     實際使用之吊牌影本做為比對標的，其正確性尚有疑義；
     故原告所檢送之「消費者商標辨識調查報告書」欠缺客觀
     調查基準，自難執為系爭商標與據爭商標非屬構成近似或
     無致相關消費者混淆誤認之虞之論據。再者，首揭註冊時
     商標法第37條第12款及現行商標法第23條第1 項第13款規
     定，係以兩造商標圖樣構成相同或近似，且指定使用於同
     一或類似商品而有致相關消費者產生混淆誤認之虞為判斷
     基準，並非以據爭商標屬著名商標為認定基準。因此原告
     所訴，核無可採。
　　理  由
一、程序部分：原告起訴後，被告代表人變更為王美花（局長）
    ，茲由新任代表人具狀聲明承受訴訟，核無不合，應予准許
    ，合先敘明。
二、實體部分：
  (一)商標法第91條第1 項規定，本法修正施行前，已申請或提起
    評定，尚未評決之評定案件，以本法修正施行前及本法修正
    施行後之規定均為違法事由為限，始撤銷其註冊；其程序依
    修正後之規定辦理。本件係92年11月28日商標法修正施行前
    ，已申請評定尚未評決之評定案件，而系爭商標所涉之修正
    前商標法第37條第7 、12、14款規定部分，業經修正為商標
    法第23條第1 項第12、13、14款規定，於修正施行前後法條
    規定均為違法事由。次按，商標圖樣「相同或近似於他人同
    一商品或類似商品之註冊商標者」不得申請註冊；商標「相
    同或近似於他人同一或類似商品或服務之註冊商標或申請在
    先之商標，有致相關消費者混淆誤認之虞者」不得註冊，分
    別為系爭商標註冊時商標法第37條第12款及現行商標法第23
    條第1 項第13款本文所明定。所謂「有致相關消費者混淆誤
    認之虞」者，係指兩商標因相同或構成近似，致使相關消費
    者誤認為同一商標，或雖不致誤認二商標為同一商標，但極
    有可能誤認二商標之商品／服務為同一來源之系列商品／服
    務，或誤認二商標之使用人間存在關係企業、授權關係、加
    盟關係或其他類似關係而言。而判斷有無混淆誤認之虞，則
    應參酌商標識別性之強弱、商標之近似及商品／服務類似等
    相關因素之強弱程度、相互影響關係及各因素等綜合認定是
    否已達有致相關消費者產生混淆誤認之虞。
  (二)經查，系爭商標圖樣係由一站立、側視之企鵝圖形、中文「
    超級企鵝」及外文「「Super  Penguin」中之「Penguin 」
    所組成，據爭第72947 、220469、713152、817884號商標則
    亦係由一站立、側視之企鵝圖形所構成，系爭商標主要部分
    之企鵝圖與據爭商標企鵝圖相互比較，雖然於頭部、四肢朝
    向、身軀形狀細微比對有其差異，但該圖形整體外觀予人印
    象均為一寓目明顯之站立、側視之企鵝圖，外觀極相彷彿；
    又系爭商標圖樣之中文「超級企鵝」中之「企鵝」及外文「
    Super Penguin 」中之「Penguin 」，其中文或外文字義均
    是指企鵝，與據爭商標之企鵝圖形意義相同，觀念上亦應屬
    近似，則具有普通知識經驗之消費者，於購買時施以普通之
    注意，系爭商標與據爭第72947 、220469、713152、817884
    號商標於異時異地隔離整體觀察，可能會有所混淆而誤認二
    者來自同一來源或雖不相同但有關聯之來源，應屬近似商標
    。另據爭第45245 、432337、437994號商標均係由外文「
    PENGUIN 」構成，其與系爭商標均有相同之外文「PENGUI N
    」，外觀及觀念均屬近似，該等據爭商標與系爭商標基於前
    述之同一法律上理由，亦屬構成近似。又系爭商標係指定使
    用於睡衣、浴袍、汗衫、衛生衣褲、浴用斗蓬、胸罩襯墊、
    泳裝、背心、毛衣、襯衫、Ｔ恤、活動衣領、衣服領袖、西
    服、童裝、套裝、洋裝、禮服、雪衣、孕婦裝、青年裝、嬰
    兒服、羽毛衣、休閒服裝、軍警制服、舞蹈服裝、韻律服裝
    、不織布操作服、大衣、披肩、斗蓬、運動裝、棉襖、絲襖
    、馬掛、旗袍、戲服、和服、鞋子、涼鞋、拖鞋、雨鞋、布
    鞋、球鞋、皮鞋、膠鞋、跑鞋、馬靴、舞鞋、草鞋、木屐、
    高跟鞋、運動鞋、登山鞋、滑雪靴、田徑鞋、休閒鞋、海灘
    鞋、工礦鞋、鞋套、圍巾、領帶、領結、領帶蝴蝶結、女用
    領結、草帽、浴帽、涼帽、禮帽、雨帽、睡帽、帽舌、帽簷
    、呢帽、便帽、布帽、兜帽、運動帽、大簷帽、遮陽帽、游
    泳帽、有邊帽、無邊帽、牛仔帽、鴨舌帽、編織帽、滑雪帽
    、海灘帽、襪子、褲襪、絲襪、毛襪、棉襪、運動襪、編織
    襪、登山襪、嬰兒襪、禦寒用手套、…等商品，與據爭商標
    所指定使用之男用內衣、睡衣、針織衣服、運動服、便服、
    襪子、褲襪、雨靴、運動鞋、婦女鞋、領巾、圍巾、帽子、
    靴鞋等商品復屬同一或類似，斟酌兩造商標近似之程度及商
    品類似之程度等相關因素，系爭商標客觀上應有使相關事業
    或消費者對其所表彰之商品來源或產製主體發生混淆誤認之
    虞，自有首揭法條規定之適用。
  (三)原告雖提出適茂公司委託故鄉市場調查股份有限公司所作之
    消費者商標辨識調查，主張依該專業之問卷調查之結果，適
    茂公司之「寫實」企鵝圖商標與參加人之「卡通」企鵝圖商
    標，對購買有商標品牌之相關消費者而言，應不致產生混淆
    誤認之虞等等。但查，適茂公司委託故鄉市場調查股份有限
    公司所作之消費者商標辨識調查，其調查之圖1 、圖3 之商
    標圖樣與系爭商標並不相同，該調查之圖4 與據爭商標圖樣
    亦復有異，僅圖與據爭商標之企鵝圖相近，其比對之圖樣與
    本件系爭商標與據爭商標不同，案情有異，已難以該調查結
    果作為本件系爭商標與據爭商標是否近似判斷之論據。況該
    消費者商標辨識調查經該調查計畫主持人黃河到庭證稱，該
    調查訪問時並無第3 人在場，僅有時督導會過去等語（96年
    9 月19日準備程序筆錄參照），則其訪問記錄之客觀性已難
    確認。而該調查問卷所設計之題目僅係詢問受訪者對看過二
    商標圖樣後，有什麼樣的感覺，則其受訪結果實無從據以證
    明兩造商標是否構成商標法上之「近似」概念；該問卷內容
    復有以商品實際使用之吊牌影本做為比對標的，其正確性亦
    有疑義。又該調查報告第2 頁記載，年齡20-29 歲、30-39
    歲、40-49 歲、50歲以上分別占20% ，但依同報告所附統計
    表-1之樣本分配表顯示，其所抽樣之年齡層以20-39 歲即占
    樣本數之58.8% ，顯與前述記載其抽樣配額控制受訪年齡20
    -29 歲、30-39 歲、40 -49歲、50歲以上分別占20% 不符。
    又依黃河所提出台北市、台中市、高雄市三份消費者商標辨
    識調查問卷之內容顯示受訪者多數僅留姓氏與手機，且手機
    號碼亦有未留者，該受訪者已無從再加查證。則該訪問調查
    在未客觀公正第3 者在場查核詢問結果之正確性情況下進行
    ，又未留下受訪者詳細姓名或可查證之資料以事後憑核，該
    調查訪問結果難謂客觀公正而可採信。因此，原告所提出適
    茂公司委託故鄉公司所作之消費者商標辨識調查不足作為本
    件原告有利判斷之論據。
  (四)又系爭商標註冊時商標法第37條第12款及現行商標法第23條
    第1 項第13款規定之適用，係以兩造商標圖樣構成相同或近
    似，且指定使用於同一或類似商品而有致相關消費者產生混
    淆誤認之虞為判斷基準，與據爭商標是否為著名尚屬無涉，
    原告主張被告以參加人所提出距今已屬10餘年前之舊資料認
    定參加人之商標為一「著名商標」，容有違誤一節，並不影
    響判斷之結論。而本件系爭商標申請人為梁永泉，並於91年
    2 月16日公告移轉原告，與適茂公司為不同法律權利義務主
    體，故有關適茂公司使用「超級企鵝及圖ＳＵＰＥＲ　ＰＥ
    ＮＧＵＩＮ」之品牌，作為企業識別體系，或申請註冊於服
    飾商品是否為善意使用，已否於國內外獲准商標註冊、是否
    廣泛使用而已屬強勢商標而無與據爭商標混淆之虞，均與原
    告之系爭商標得否申請註冊判斷係屬二事，無從援引比附。
    原告以適茂公司使用「超級企鵝及圖ＳＵＰＥＲ　ＰＥＮＧ
    ＵＩＮ」之品牌之情形，作為系爭商標應准註冊之論據，自
    非可採。
  (五)從而被告以系爭商標之註冊有違修正前商標法第37條第12款
    及現行商標法第23條第1 項第13款之規定，而為系爭商標之
    註冊應予撤銷之處分，於法核無不合。訴願決定予以維持，
    亦無違誤。原告主張前詞，請求撤銷訴願決定及原處分，為
    無理由，應予駁回。另系爭商標既應依上開規定撤銷其註冊
    ，則其是否尚有違修正前商標法第37條第7 、14款及現行商
    標法第23條第1 項第12、14款之規定，即毋庸再予審究。本
    院得心證之理由，已如前述，兩造其餘主張及舉證，經審酌
    後已本件前揭判斷結果不生影響，故不另一一論述，併此敘
    明。
據上論結，本件原告之訴為無理由，爰依行政訴訟法第98條第1
項前段，判決如主文。
中　　華　　民　　國　　96　　年　　12　月　27　日
                第四庭審判長法　官  陳 國 成
          　　　　　　　　　法　官　陳 秀 
            　　　　　　　　法　官  陳 忠 行
本件正本係照原本作成。
如不服本判決，應於判決送達後20日內向本院提出上訴書狀，其
未表明上訴理由者，應於提起上訴後20日內向本院提出上訴理由
書（須依對造人數附具繕本）；如於本判決宣示或公告後送達前
提起上訴者，應於判決送達後20日內補提上訴理由書（須附繕本
）。未表明上訴理由者，逕以裁定駁回。
中　　華　　民　　國　　96　　年　  12　　月　 27  　 日
                              書記官  鄭 聚 恩
